最高法院刑事判決　　　　　　　　　 111年度台上字第1631號
上　訴　人　范吉良



上列上訴人因違反毒品危害防制條例案件，不服臺灣高等法院臺
中分院中華民國110年12月14日第二審判決（110年度上訴字第16
59號，起訴案號：臺灣臺中地方檢察署109年度偵字第38565號，
110年度偵字第3325、6466號），提起上訴，本院判決如下：
    主  文
上訴駁回。
    理  由
一、按刑事訴訟法第377 條規定，上訴於第三審法院，非以判決
    違背法令為理由，不得為之。是提起第三審上訴，應以原判
    決違背法令為理由，係屬法定要件。如果上訴理由書狀並未
    依據卷內訴訟資料，具體指摘原判決不適用何種法則或如何
    適用不當，或所指摘原判決違法情事，顯與法律規定得為第
    三審上訴理由之違法情形，不相適合時，均應認其上訴為違
    背法律上之程式，予以駁回。
二、本件上訴人范吉良上訴意旨略稱：其已坦承犯行並配合調查
    ，原判決之量刑不符比例原則，且有過重之嫌。況其販毒之
    對象均是施用毒品時所認識的毒友，其係因經濟因素而轉賣
    予毒友，並無藉販賣毒品致富之意，亦未擴散毒品。原判決
    未慮及此即認其無刑法第59條酌減其刑之適用，尚有未洽。
三、惟查：原判決撤銷第一審附表一編號3 、5-8、10-12關於販
    賣第二級毒品部分之科刑判決，改判仍論處上訴人犯如其附
    表一編號3、5-8、10-12販賣第二級毒品罪刑（共8罪）及為
    相關沒收之宣告；另維持第一審附表一編號1-2、4 、9、13
    所示論處上訴人販賣第二級毒品罪刑（共5 罪）及為相關沒
    收之宣告部分之判決，駁回其該部分在第二審之上訴。均已
    詳敘認定犯罪事實所憑之證據及認定之理由。
四、刑法第59條之酌減其刑，必於犯罪之情狀，在客觀上足以引
    起一般同情，認為即予宣告法定最低度刑，猶嫌過重者，始
    有其適用；與刑之量定，均屬法院得依職權裁量之事項。原
    判決已說明上訴人知悉毒品戕害國民健康，若予流通，對社
    會危害甚為深廣，縱上訴人因思慮不周而從事販毒行為，客
    觀上亦無從認引起一般同情，而無刑法第59條酌減其刑要件
    之理由，無違背公平正義之情形。並就維持第一審部分，敘
    明第一審以上訴人之責任為基礎，審酌其販賣毒品之對象、
    次數，犯後坦承犯行之態度等刑法第57條所列各款事項而為
    量刑，並無不當，予以維持；就撤銷改判部分，以上訴人之
    責任為基礎，審酌其犯後坦承犯行、家庭生活狀況、犯罪動
    機等後，而予量刑。既未逾越法定刑度，亦無違背公平正義
    之情形。均屬裁量職權之適法行使，尚難指為違法。
五、從形式上觀察，原判決並無違背法令之處。上訴意旨置原判
    決之論敘於不顧，徒對原審裁量及量刑之職權行使，而為指
    摘，與首述法定上訴要件不符。其上訴違背法律上之程式，
    應予駁回。
據上論結，應依刑事訴訟法第395條前段，判決如主文。
中    華    民    國   111    年    3     月    30    日
                  刑事第八庭審判長法  官  李  英  勇  
                                  法  官  洪  兆  隆  
                                  法  官  楊  智  勝  
                                  法  官  邱  忠  義  
                                  法  官  吳  冠  霆  
本件正本證明與原本無異
                                  書記官
中    華    民    國   111    年    4     月    6     日